---
title: "PowerDataR"
author: "Elena Bravo"
date: "1/28/2024"
output: html_document
---

```{r setup, include=FALSE}
knitr::opts_chunk$set(echo = TRUE)
```

# *Ejercicio 1: Variables y Tipos de Datos*

# Enunciado: Define una variable llamada numero con el valor 10 y otra llamada nombre con tu nombre.

```{r}
número <- 10
nombre <- 'Elena'
```

#Ejercicio 2: Funciones class e is.numeric Enunciado: Utiliza las funciones class e is.numeric para determinar el tipo de dato de numero.

```{r}
class(número)
class(nombre)

is.numeric(número)
is.numeric(nombre)
```


#Ejercicio 3: Operaciones Aritméticas Enunciado: Realiza una operación aritmética que sume numero y el doble de numero. 

```{r}
sum(número) + 2* número
```


#Ejercicio 4: Vectores y Listas Enunciado: Crea un vector llamado edades con las edades de tres personas y una lista llamada informacion con el nombre y la edad de una persona.

```{r}
Edades <- c(17, 20, 25)
Información <- list(nombre = 'Elena', edad = 25)
```

#Ejercicio 5: Funciones is.character e is.logical Enunciado: Verifica si nombre es de tipo caracter y si es_numerico es de tipo lógico. 

```{r}
is.character(nombre)
is.logical(número)
```

#Ejercicio 6: Operaciones Lógicas Enunciado: Crea una variable llamada mayor_de_edad que sea TRUE si la edad de la primera persona en edades es mayor o igual a 18. 

```{r}
mayor_de_edad <- Edades >- 18
```


#Ejercicio 7: Comparaciones de Vectores Enunciado: Utiliza el operador %in% para verificar si el valor 30 está presente en el vector edades. 

```{r}
30 %in% Edades
```

#Ejercicio 8: Operadores de Comparación Enunciado: Compara si el doble de numero es mayor que edades[3]. 

```{r}
2*número > Edades
```


#Ejercicio 9: Utilizar Operador Lógico. Enunciado: Define dos variables lógicas, condicion1 y condicion2, ambas con valor TRUE. Comprueba si ambas condiciones son verdaderas. 

```{r}
condicion1 <- TRUE
condicion2 <- TRUE

condicion1 & condicion2

```


#Ejercicio 10: Utilizar Operador Lógico Enunciado: Define una variable lógica, verdadero, con valor TRUE. Comprueba que su valor NO sea verdadero.

```{r}
verdadero <- TRUE
!verdadero
```

